---
title: "Part 3"
format: html
editor: visual
editor_options: 
  chunk_output_type: console
---

# Forhold mellom vekt og knebøy 3RM

I denne oppgaven skal vi se på forholdet mellom kroppsvekt og knebøy 3RM. Dataene i oppgaven er hentet fra "hypertrophy"-datasettet i "exscidata".

```{r}
#| echo: FALSE
#| message: FALSE
#| warning: FALSE

library(tidyverse)
library(ggplot2)
library(exscidata)
library(gt)
library(broom)

```

```{r}
#| label: tbl-char
#| tbl-cap: "Sammenheng mellom kroppsvekt og knebøy 3RM"
#| echo: FALSE
#| message: FALSE
#| warning: FALSE

#Komprimere datasett
dat <- hypertrophy %>%
  select(SQUAT_3RM, BODYMASS_T1) %>%
  mutate(bm_mc = BODYMASS_T1 - mean(BODYMASS_T1, na.rm=T)) 

#Lage regresjonstabell
mod <- lm(SQUAT_3RM ~ bm_mc, data = dat)

tidy(mod)%>%
  gt() %>%
  fmt_auto()

```

@tbl-char viser estimater, standardfeil, t-verdi og p-verdi for "(Intercept)" og "bm_mc". Estimatet for "(Intercept)" i tabellen viser at knebøy 3RM er 131.333 kg ved gjennomsnittelig kroppsvekt. Estimatet for "bm_mc" viser at for hver kg endring i kroppsvekt endres knebøy 3RM med 1.105 kg. Dette kan ses også ses i @fig-char.

Standardfeilen sier noe om spredningen i en estimert fordeling av teoretiske utvalg. Hvis standardfeilen er høy så varierer estimatet mye fra prøve til prøve dersom man gjennomfører forsøket flere ganger. I denne oppgaven er standardfeilen for knebøy 3RM ved gjennomsnittelig kroppsvekt 2.756. Standardfeilen for gjennomsnittelig kroppsvekt er 0.245.

T-verdien brukes ofte i hypotesetesting for å vurdere om en koeffesient i en regresjonsmodell er signifikant forskjellig fra null. Å regne ut t-verdien er en måte å kvantifisere hvor mange standardfeil koeffesienten er borte fra nullverdien. Dersom koeffesienten er signifikant forskjellig fra null betyr det at det er en betydelig sammenheng eller effekt i datasettet. Når dette er tilfelle har vi bevis for å forkaste nullhypotesen til fordel for en alternativ hypotese som indikerer at det er en reel sammenheng eller effekt. T-verdien kan regnes ut ved å dele koeffesienten på standardfeilen. T-verdien for knebøy 3RM ved gjennomsnittlig kroppsvekt er 47.657. T-verdien for gjennomsnittelig kroppsvekt er 4.516. I denne oppgaven kunne et eksempel på en nullhypotese vært at kroppsvekt ikke påvirker knebøy 3RM. Ettersom T-verdien for gjennomsnittelig kroppsvekt er signifikant forskjellig fra null gir det en sterk støtte til at kroppsvekt faktisk påvirker knebøy 3RM. Dette syntes også tydelig på grafen i @fig-char.

P-verdien brukes til å vurdere hvor signifikant resultatene fra en statistisk analyse er. Den viser sannsynligheten for å observere de observerte resultatene eller enda mere ekstreme resultater, gitt at nullhypotesen er sann. En lav p-verdi indikerer at det er lite sannsynlig å observere de observerte resultatene hvis nullhypotesen er sann, og tyder på at nullhypotesen bør forkastes til fordel for en alternativ hypotese. P-verdien for gjennomsnittlig kroppsvekt er 1.042\*10\^-4. Den lave p-verdien for gjennomsnittlig kroppsvekt viser at det er en signifikant sammenheng mellom kroppsvekt og knebøy 3RM. Det ser ut som at kroppsvekt har en betydelig positiv påvirkning på knebøy 3RM.

```{r}
#| label: fig-char
#| fig-cap: "Sammenheng mellom kroppsvekt og knebøy 3RM"
#| echo: FALSE
#| message: FALSE
#| warning: FALSE

#Lage en linjær modell
dat %>%
ggplot(aes(y = SQUAT_3RM,x = BODYMASS_T1)) + geom_point() +
  geom_smooth(method = "lm", se = FALSE)


```
